臺灣士林地方法院民事簡易判決
111年度士簡字第1162號
原      告  明台產物保險股份有限公司

法定代理人  松延洋介
訴訟代理人  莊友仁  
            陳振盛  
被      告  方思惠  

訴訟代理人  謝忠霖  
上列當事人間請求侵權行為損害賠償(交通)事件，本院於民國11
1年8月15日言詞辯論終結，判決如下：
    主  文
原告之訴駁回。
訴訟費用新臺幣貳仟伍佰肆拾元應由原告負擔。
    事實及理由要領
一、按因侵權行為涉訟者，得由行為地之法院管轄。民事訴訟法
     第15條第1項定有明文。查本件原告主張之侵權行為地為新
    北市淡水區，本院自有管轄權。
二、原告主張：被告於民國110年5月1日17時1分許，駕駛車牌號
    碼000-0000號車（下稱A車），行經新北市○○區○○路000號前
    ，因變換車道未保持安全距離，致撞上原告承保車牌號碼00
    0-0000號車（下稱B車），原告為被保險人支出修復費用新
    臺幣（下同）23萬4,358元（其中工資4萬1,097元、零件19
    萬3,261元），乃依侵權行為之法律關係及保險法第53條規
    定，提起本件訴訟等語，並聲明求為判決被告給付23萬4,35
    8元，及自起訴狀繕本送達翌日起至清償日止，按週年利率5
    ％計算之利息。
三、被告則以：A車為直行車未變換車道，是B車變換車道才撞到
    A車等語，資為抗辯。　　
四、本院得心證之理由
(一)按當事人主張有利於己之事實者，就其事實有舉證之責任，
     民事訴訟法第277條前段定有明文。又民事訴訟如係由原告
    主張權利者，應先由原告負舉證之責，若原告不能舉證，以
    證實自己主張之事實為真實，則被告就其抗辯事實即令不能
    舉證，亦應駁回原告之請求（最高法院82年度台上字第1723
    號裁判意旨參照）。次按汽車變換車道時，應讓直行車先行
    ，並注意安全距離。道路交通安全規則第98條第1項第6款分
    別定有明文。
(二)經查，本院當庭勘驗警局資料所附之行車紀錄器影像光碟，
    得有：「原告方車監視器畫面，畫面中原告方車輛向右邊變
    換車道，被告車輛從後方在車道內直行而過，雙方發生碰撞
    。」等內容，可知系爭車禍發生時，A車為直行車，B車則因
    向右變換車道而與A車發生擦撞，就此而言，B車變換車道未
    讓直行車先行，且依當時情況，應無不能注意之情事，其過
    失堪以認定。至A車有無其他未盡注意之情形，依卷內卷證
    所示，並非明確，原告亦無其他舉證。故原告之請求，委難
    憑採。
五、從而，原告依上開法律關係，訴請被告給付原告23萬4,358
    元，及自起訴狀繕本送達翌日起至清償日止，按週年利率5％
    計算之利息，為無理由，應予駁回。
六、本件係就民事訴訟法第427條第1項訴訟適用簡易程序所為原
    告敗訴之判決，並依職權確定訴訟費用為2,540元（第一審
    裁判費），應由原告負擔。
中　　華　　民　　國　　111 　年　　8 　　月　　29　　日
                  士林簡易庭  法  官  楊峻宇
以上為正本係照原本作成。
如不服本判決，應於判決送達後20日內向本庭提出上訴狀。（須
按他造當事人之人數附繕本）。 
中　　華　　民　　國　　111 　年　　8 　　月　　30　　日
                              書記官  蘇彥宇